Minutes et répertoires du notaire Pierre CHEVALIER, 11 avril 1509 - 19 avril 1519 (étude VIII)
Archives nationales
- Minutes de Pierre CHEVALIER, 11 avril 1509 - 19 avril 1519; MC/ET/VIII/11 - MC/ET/VIII/28
  - Minutes. 1515, 12 avril - 1516, 8 mars, 12 avril 1515 - 8 mars 1516; MC/ET/VIII/13
    - Vente de maison par Christophe MUSMEE, laboureur de vignes, à Andilly, à Jean DROUET, du même état., 27 octobre 1515; MC/ET/VIII/13
      acte de vente; Andilly (Val-d'Oise); Musnier, Christophe; Drouet, Jean; agriculteur
    - Reçu de 40 livres payées par Denis VIGNON, de la part de Jeanne de LISLE, et provenant d'une dot de 50 l. constituée par Pierre de LEVIS, dit de Beaumont, religieux à Tulle, concernant Jacqueline de BEAUMONT, fille d'Etienne., 29 octobre 1515; MC/ET/VIII/13
      quittance; Tulle (Corrèze); Beaumont, Jacqueline de; Beaumont, Etienne de; Vignon, Denis; Lisle, Jeanne de; Levis, Pierre de; religieux
    - Contrat de mariage de Robert JAQUELIN, 'aiguilletier', avec Jacqueline de BEAUMONT, fille de feu Etienne de BEAUMONT et de Jeanne de L'ISLE, veuve en 2èmes noces de Jean SARTRAIN, dans lequel intervient Denis VIGNON, marchand., 29 octobre 1515; MC/ET/VIII/13
      contrat de mariage; Vignon, Denis; Jaquelin, Robert; Beaumont, Jacqueline de; Beaumont, Etienne de; L'Isle, Jeanne de; Sartrain, Jean; fabricant d'accessoires vestimentaires; commerçant
    - Reçu de 40 livres payées à Denis VIGNON de la part de Jeanne de LISLE concernant Robert JAQUELIN, éguilletier à Paris., 29 octobre 1515; MC/ET/VIII/13
      quittance; Jaquelin, Robert; Lisle, Jeanne de; Vignon, Denis; fabricant d'accessoires vestimentaires
    - Contrat de mariage entre Robert JAQUELIN, éguilletier, et Jacqueline de BEAUMONT, fille de feu Etienne et de Jeanne de L'ISLE, veuve en 2ème noces de Jean SARTRAIN, où intervient Denis VIGNON, marchand à Paris., 29 octobre 1515; MC/ET/VIII/13
      contrat de mariage; Jaquelin, Robert; Beaumont, Jacqueline de; L'Isle, Etienne de; L'Isle, Jeanne de; Sartrain, Jean; Vignon, Denis; commerçant; fabricant d'accessoires vestimentaires
    - Contrat de mariage de Jacqueline de BEAUMONT, fille d'Etienne et Jeanne de L'ISLE, veuve en 2ème noces de Jean SARTRAIN, avec Robert JAQUELIN, 'esguilletier à Paris, où intervient Denis VIGNON, marchand à Paris., 29 octobre 1515; MC/ET/VIII/13
      contrat de mariage; Beaumont, Jacqueline de; Sartrain, Jean; Jaquelin, Robert; Vignon, Denis; Beaumont, Etienne de; Lisle, Jeanne de; fabricant d'accessoires vestimentaires; commerçant
    - Marché passé par Simon Duton, charpentier, en vue de livrer des marchandises à Louis Le Sec., 2 novembre 1515; MC/ET/VIII/13
      marché; Duton, Simon; Le Sec, Louis; charpentier
    - Marché de fournitures entre Simon DU TON, charpentier, à Saint-Denis, et Louis LE SEC, marchand à Paris, pour sa maison de Pantin., 2 novembre 1515; MC/ET/VIII/13
      marché; Saint-Denis (Seine-Saint-Denis); Pantin (Seine-Saint-Denis); Duton, Simon; Le Sec, Louis; charpentier; commerçant
    - Marché de fournitures entre Louis LE SEC, marchand, et Simon DU TON, charpentier à Saint-Denis, pour sa maison de Pantin., 2 novembre 1515; MC/ET/VIII/13
      marché; Saint-Denis (Seine-Saint-Denis); Pantin (Seine-Saint-Denis); Le Sec, Louis; Duton, Simon; commerçant; charpentier
    - Bail à rente à Pierre Dumont, laboureur à Gardies, par Jean Marteau, administrateur de l'Hôtel-Dieu de Saint-Cloud., 3 novembre 1515; MC/ET/VIII/13
      bail; Dumont, Pierre; Marteau, Jean; agriculteur
    - Transport d'une maison concernant Jean MARCHAIN, épicier et bourgeois de Paris., 3 novembre 1515; MC/ET/VIII/13
      cession; Marchain, Jean; commerçant
    - Vente de maison à Jean MARTIN épicier, par Hugues NOLIN, charron à Saint-Denis., 3 novembre 1515; MC/ET/VIII/13
      acte de vente; Saint-Denis (Seine-Saint-Denis); Martin, Jean; Nolin, Hugues; commerçant; charron
    - Bail à rente par Jean MARTEAU, administrateur de l'Hôtel-Dieu de Saint-Cloud, à Pierre DUMONT, laboureur à Garches., 3 novembre 1515; MC/ET/VIII/13
      bail; Saint-Cloud (Hauts-de-Seine); Garches (Hauts-de-Seine); Marteau, Jean; Dumont, Pierre; administrateur de société; agriculteur
    - Cession de maison par Jean MARTIN à Jacques LE BOSSU, marchand., 3 novembre 1515; MC/ET/VIII/13
      cession; Le Bossu, Jacques; Martin, Jean; commerçant
    - Transport de maison concernant Hugues NOLIN, charron, hors le faubourg Saint-Denis., 3 novembre 1515; MC/ET/VIII/13
      cession; Saint-Denis (faubourg); Nolin, Hugues; charron
    - Vente de maison par Hugues Nolin, charron, Saint-Denis, à Jean Martin, épicier à Paris., 3 novembre 1515; MC/ET/VIII/13
      acte de vente; Saint-Denis (Seine-Saint-Denis); Nolin, Hugues; Martin, Jean; charron; commerçant
    - Vente de terres à Roger Charlot, laboureur, faubourg Saint-Honoré, par Christophe Goupil, laboureur., 5 novembre 1515; MC/ET/VIII/13
      acte de vente; Saint-Honoré (faubourg); Charlot, Roger; Goupil, Christophe; agriculteur
    - Vente d'un arpent de vigne sis à Clichy lieu-dit de Haute Roche, pour 12l. à Charlot ROGER, par Christophe GOUPIL, laboureur habitant à Paris, au faubourg hors la porte Saint-Honoré., 5 novembre 1515; MC/ET/VIII/13
      acte de vente; Clichy (Hauts-de-Seine); Saint-Honoré (porte); Goupil, Christophe; Charlot, Roger; agriculteur
    - Vente d'un arpent de vigne sis à Clichy, au lieu-dit de Haute-Roche, pour 12 l. à Roger CHARLOT, laboureur au faubourg Saint-Honoré, par Christophe GOUPIL., 5 novembre 1515; MC/ET/VIII/13
      acte de vente; Clichy (Hauts-de-Seine); Saint-Honoré (faubourg); Charlot, Roger; Goupil, Christophe; agriculteur
    - Reconnaissance d'un cens payable à Jean Le Picartz (Le Picart), notaire et secrétaire du roi, par Pierre Le Vachier., 8 novembre 1515; MC/ET/VIII/13
      reconnaissance; Le Picart, Jean; Le Vachier, Pierre; notaire; secrétaire du roi (Ancien Régime)
    - Vente de terres par Nicolas COMMAILLE, marchand, et sa femme, Marion, fille de feu Roland BINON, laboureur à Andilly, à Bertrand BRUSSIN, laboureur à Margeny., 8 novembre 1515; MC/ET/VIII/13
      acte de vente; Andilly (Val-d'Oise); Margency (Val-d'Oise); Commaille, Nicolas; Binon, Roland; Brussin, Bertrand; Binon, Marion; commerçant; agriculteur
    - Vente d'un arpent de terre sis à Margency, lieu dit Champ-Pré-Vert, pour 6l., à Raulet BRICON par Marion COMMAILLE, femme de Nicolas., 8 novembre 1515; MC/ET/VIII/13
      acte de vente; Margency (Val-d'Oise); Commaille, Marion; Bricon, Raulet; Commaille, Nicolas
    - Vente de terres à Bertrand Brussin, laboureur, par Nicolas Commaille, marchand à Paris, et Marion, sa femme, fille de feu Roland Binon, laboureur à Audilly (Andilly ?), 8 novembre 1515; MC/ET/VIII/13
      acte de vente; Brussin, Bertrand; Commaille, Nicolas; Binon, Roland; Commaille, Marion; agriculteur
    - Reconnaissance d'un cens payable par Pierre Le Vachier à Regnault Le Picartz (Le Picart), notaire et secrétaire du roi, seigneur de Saint-Brice., 8 novembre 1515; MC/ET/VIII/13
      reconnaissance; Le Picart, Regnault (seigneur de Saint-Brice); Le Vachier, Pierre; notaire; secrétaire du roi (Ancien Régime)
    - Vente de terres et rentes à Jean THIEVREE, marchand drapier, par Jacques THIEVREE, marchand mercier., 14 novembre 1515; MC/ET/VIII/13
      acte de vente; Thiévrée, Jacques; Thiévrée, Jean; négociant; commerçant
    - Vente de terres et rentes à Jean THIEVREE, marchand drapier, par Jacques THIEVREE, marchand mercier à Paris, son frère., 14 novembre 1515; MC/ET/VIII/13
      acte de vente; Thiévrée, Jean; Thiévrée, Jacques; négociant; commerçant
    - Mariage de Jean Duval, tapissier, avec Barbe de Mortaigne, fille de Nicolas de Mortaigne, tapissier de haute lisse., 15 novembre 1515; MC/ET/VIII/13
      contrat de mariage; Duval, Jean; Mortaigne, Barbe de; Mortaigne, Nicolas de; tapissier; tapissier
    - Déclaration de propriété et reconnaissance de rente de Jean PYE, praticien à Broye-sous-Monthléry, au profit de Pierette BARGER, veuve de Guillaume BOSSU., 15 novembre 1515; MC/ET/VIII/13
      déclaration; titre nouvel; Pie, Jean; Barger, Pierette; Bossu, Guillaume; juriste
    - Contrat de fiançailles de la fille de Nicolas de MORTAIGNE, tapissier de haute lisse, bourgeois de Paris., 15 novembre 1515; MC/ET/VIII/13
      contrat; Mortaigne, Nicolas de; tapissier
    - Contrat de fiançailles entre Jean Duval, tapissier de haute lice, et Barbe de Montaigne., 15 novembre 1515; MC/ET/VIII/13
      contrat; Duval, Jean; Montaigne, Barbe de; tapissier
    - Transport de rente à Antoine de LA BROSSE, à Paris, concernant Pierrette BARGER, veuve de Guillaume LE BOSSU., 16 novembre 1515; MC/ET/VIII/13
      transport de droits; Barger, Pierrette; La Brosse, Antoine de; Le Bossu, Guillaume
    - Vente et cession d'une rente de 4 l. parisis à Antoine de LA BROSSE pour 82 l.t. par Perrette TARGER, veuve de Guillaume LE BOSSU., 16 novembre 1515; MC/ET/VIII/13
      acte de vente; transport de droits; Targer, Perrette; Le Bossu, Guillaume; La Brosse, Antoine de
    - Jean GAMBIER, maître barbier, tuteur de Marguerite DOUBLET, fille de Marguerite BOURCIER et de feu Jean DOUBLET, marchand de chandelles à Paris, 19 novembre 1515; MC/ET/VIII/13
      Gambier, Jean; Doublet, Marguerite; Bourcier, Marguerite; Doublet, Jean; coiffeur; cirier
    - Contrat par lequel Marguerite DUBLET, fille de Jean DUBLET, entre comme servante, pour une durée de 6 ans, chez Henri LE RICHE, qui s'engage à lui donner 10 l. en plus de la nourriture, habillement etc..., 19 novembre 1515; MC/ET/VIII/13
      contrat; Dublet, Marguerite; Le Riche, Henri; Dublet, Jean; employé de maison
    - Henry LE RICHE, barbier, prend pour servante Marguerite, fille de Marguerite BOURCIER et de feu Jean DOUBLET, marchand de chandelles., 19 novembre 1515; MC/ET/VIII/13
      Le Riche, Henri; Bourcier, Marguerite; Doublet, Jean; coiffeur; cirier
    - Contrat de remariage entre Lucette, veuve, d'Etienne GAUCHE, marchand de vin, avec Jean MARNE, marchand pelletier., 20 novembre 1515; MC/ET/VIII/13
      Marne, Jean; Gauche, Etienne; Gauche, Lucette; commerçant; fourreur
    - Vente d'une maison et d'un jardin sis à Eaubonne, contre 14 P de rente annuelle, à Baudequin BARGER, d'Eaubonne, par Jean LE PREVOST, seigneur d'Eaubonne., 21 novembre 1515; MC/ET/VIII/13
      acte de vente; Eaubonne (Val-d'Oise); Barger, Baudequin; Le Prévost, Jean
    - Bail à rente entre Jean LE PREVOST, seigneur d'Eaubonne, et Baudequin BARGER, à Eaubonne., 21 novembre 1515; MC/ET/VIII/13
      bail; Eaubonne (Val-d'Oise); Le Prévost, Jean; Barger, Baudouin
    - Vente de vigne concernant Marion MEDANT, de Montgiron., 24 novembre 1515; MC/ET/VIII/13
      acte de vente; Montgeron (Essonne); Medant, Marion
    - Vente d'un 1/2 quartier de vigne, sis à Montgeron, au lieudit Noiselet, pour 8 l.t. par Jean FASSAT et Marion MEDART, à Jean FINET, marchand à Paris., 24 novembre 1515; MC/ET/VIII/13
      acte de vente; Montgeron (Essonne); Finet, Jean; Fassat, Jean; Médart, Marion; commerçant
    - Vente de terres à Jean FINET, marchand drapier, par Jean FASSAT, laboureur à Montgeron., 24 novembre 1515; MC/ET/VIII/13
      acte de vente; Montgeron (Essonne); Finet, Jean; Fassat, Jean; négociant; agriculteur
    - Vente d'un demi-quartier de vigne sis à Montgiron, au lieu-dit 'Noiselot', pour 8 l.t. à Jean FINET, par Jean FASSAT, laboureur à Montgiron., 24 novembre 1515; MC/ET/VIII/13
      acte de vente; Montgeron (Essonne); Fassat, Jean; Finet, Jean; agriculteur
    - Vente d'une rente de 32 s. soit 20 l. de capital par Guillaume GUERIN, Didier et Colette MERIAVALLE à Perrette TARGER., 25 novembre 1515; MC/ET/VIII/13
      acte de vente; Targer, Perrette; Guérin, Guillaume; Mériavalle, Didier; Mériavalle, Colette
    - Vente de terres à Jean Lebreton, procureur au Parlement, par Nicolas Bonnart, laboureur à Saint-CLoud, et sa femme Catherine., 26 novembre 1515; MC/ET/VIII/13
      acte de vente; Saint-Cloud (Hauts-de-Seine); Lebreton, Jean; Lebreton (épouse, Catherine); agriculteur
    - Rente de 4 s. payable à la maladrerie de Saint-Cloud., 26 novembre 1515; MC/ET/VIII/13
      constitution de rente; Saint-Cloud (Hauts-de-Seine)
    - Vente de vigne à Suresnes concernant Jean LE BRETON, procureur au Parlement., 26 novembre 1515; MC/ET/VIII/13
      acte de vente; Suresnes (Hauts-de-Seine); Le Breton, Jean; procureur de justice (Ancien Régime)
    - Bail à rente, Jean Chevreau, laboureur à Gometz, avec Jean Romeray, au profit de Pierrette Targer, veuve de Guillaume Le Bossu., 28 novembre 1515; MC/ET/VIII/13
      bail; Chevreau, Jean; Romeray, Jean; Targer, Pierrette; Lebossu, Guillaume; agriculteur
    - Vente de rente concernant Jean ROUVERAY, laboureur à Gommetz., 28 novembre 1515; MC/ET/VIII/13
      acte de vente; Rouveray, Jean; agriculteur
    - Constitution de rente par Jean ROMERAY et Jean CHEVREAU à Gometz, au profit de Pierrette TARGER, veuve de Guillaume LE BOSSU., 28 novembre 1515; MC/ET/VIII/13
      constitution de rente; Targer, Pierrette; Le Bossu, Guillaume; Romeray, Jean; Chevreau, Jean
    - Constitution de rente par Guillaume GUERIN et Didier MARIGNALLE, et sa femme, Colette, au profit de Perrette TARGER veuve de Guillaume LE BOSSU., 28 novembre 1515; MC/ET/VIII/13
      constitution de rente; Targer, Perrette; Le Bossu, Guillaume; Guérin, Guillaume; Marignalle, Didier; Marignalle, Colette
    - Vente de rente concernant Didier MERIEVALLE, laboureur à Houilles., 28 novembre 1515; MC/ET/VIII/13
      acte de vente; Houilles (Yvelines); Merievalle, Didier; agriculteur
    - Vente d'une rente de 32 s, soit 20 l de capital à Pernette TARGER par Guillaume GUERIN, laboureur à Houilles., 28 novembre 1515; MC/ET/VIII/13
      acte de vente; Houilles (Yvelines); Guérin, Guillaume; Targer, Perrette; agriculteur
    - Vente d'une rente de 20 l. à Perrette TARY, par Jeanne CHEVEREAU., 28 novembre 1515; MC/ET/VIII/13
      acte de vente; Chevereau, Jeanne; Tary, Perrette
    - Liquidation de l'association formée par les fils de Jean GALOPIN, marchand tabletier, Jean et Nicolas, à la mort dudit Nicolas., 30 novembre 1515; MC/ET/VIII/13
      liquidation; Galopin, Jean; Galopin, Nicolas; tabletier
    - Vente de vigne concernant Jean MARCEL, marchand pelletier à Paris., 30 novembre 1515; MC/ET/VIII/13
      acte de vente; Marcel, Jean; fourreur
    - Achat d'une pièce de vigne concernant Germain de MARLE, avocat au Parlement., 30 novembre 1515; MC/ET/VIII/13
      acte de vente; Marle, Germain de (14..-1547); avocat au parlement (Ancien Régime)
    - Contrat de remariage entre Jean MARNE, marchand pelletier à Paris, et Lucette, veuve d'Etienne GAUCHE, marchand de vin à Paris., 30 novembre 1515; MC/ET/VIII/13
      contrat de mariage; Gauche, Etienne; Marne, Jean; Gauche, Lucette; fourreur; commerçant
    - Vente d'une pièce de vigne à Germain de Marle, concernant Lucette GAUCHÉ, fille de Lucette GAUCHÉ., 30 novembre 1515; MC/ET/VIII/13
      acte de vente; Gauché, Lucette; Marle, Germain de
    - Vente d'une pièce de vigne à Germain de Marle, concernant Lucette, veuve GAUCHÉ., 30 novembre 1515; MC/ET/VIII/13
    - Reconnaissance d'une dette due à Jean GALOPIN, le jeune, frère de Nicolas GALOPIN, marchand, fils de Jean GALOPIN, l'aîné, reversible sur ledit Jean GALOPIN, leur père (1116 l.)., 30 novembre 1515; MC/ET/VIII/13
      reconnaissance; Galopin, Nicolas; Galopin, Jean; commerçant
    - Somme de 1116 l. payable par Nicolas GALOPIN, à Jean GALOPIN, marchand bourgeois de Paris, provenant de la liquidation de la part de Jean GALOPIN, le jeune, décédé., 30 novembre 1515; MC/ET/VIII/13
      Galopin, Jean; Galopin, Nicolas
    - Reconnaissance d'une dette due par Nicolas GALOPIN, reversible sur Jean GALOPIN, leur père., 30 novembre 1515; MC/ET/VIII/13
      reconnaissance; Galopin, Jean; Galopin, Nicolas
    - Quittance donnée par Jean Lucas à Jean BELEDON pour des travaux sur une vigne., 1er décembre 1515; MC/ET/VIII/13
      quittance; Beledon, Jean
    - Echange de renonciations de service et de loyer entre Jean LUCAS, à Argenteuil, et Jean LEBLON et Girard BLION., 1er décembre 1515; MC/ET/VIII/13
      échange; Argenteuil (Val-d'Oise); Lucas, Jean; Leblon, Jean; Blion, Gérard
    - Echange des renonciations de loyers et de services entre Jean LUCAS d'Argenteuil, et Jean LEBLON et Girard de BUON., 1er décembre 1515; MC/ET/VIII/13
      échange; Argenteuil (Val-d'Oise); Leblon, Jean; Buon, Girard de; Lucas, Jean
    - Echange des renonciations de loyer et de services entre Jean LUCAS et Girard de BLION et Jean LE BLON, Argenteuil., 1er décembre 1515; MC/ET/VIII/13
      échange; Argenteuil (Val-d'Oise); Blion, Girard de; Le Blon, Jean; Lucas, Jean
    - Constitution de procureur: Jean Asse, laboureur à Audilly (Montmorency, Val-d'Oise), et Gillon Fleury, sa femme, constituent Pierre Prévôst, curé de Dampierre, leur procureur dans l'héritage Marguerite Fleury, leur belle-soeur et soeur., 9 décembre 1515; MC/ET/VIII/13
      Prévost, Pierre; Fleury, Gillon; Asse, Jean; Fleury, Marguerite; agriculteur; curé
    - Gillon FLEURY, femme de Jean ASSE, laboureur à Andilly (Montmorency), fille de Pierre FLEURY, feu laboureur à Villers en Bocage, constitue, avec son mari, Pierre PREVOST, curé de Dampierre, procureur pour l'héritage de Marguerite FLEURY, sa soeur., 9 décembre 1515; MC/ET/VIII/13
      Andilly (Val-d'Oise); Fleury, Gillon; Asse, Jean; Fleury, Pierre; Prévost, Pierre; Fleury, Marguerite; agriculteur; curé
    - Procuration concernant Pierre Prévost, curé de Dampierre., 9 décembre 1515; MC/ET/VIII/13
      procuration; Prévost, Pierre; curé
    - Transport de rente à Denis VIGNON, marchand à Paris, concernant Jeanne AUDRY, veuve de Jean VIGNON, mesureur de charbon., 11 décembre 1515; MC/ET/VIII/13
      transport de droits; Audry, Jeanne; Vignon, Jean; Vignon, Denis; officier civil (Ancien Régime)
    - Achat de rente par Denis VIGNON, marchand, à Jeanne AUDRY, veuve de Jean VIGNON, mesureur de charbon., 11 décembre 1515; MC/ET/VIII/13
      acte de vente; Vignon, Denis; Audry, Jeanne; Vignon, Jean; commerçant; officier civil (Ancien Régime)
    - Robert GENTILZ, laboureur à Gachay, se reconnaît propriétaire d'une terre chargée d'une rente à Pierrette TARGIE., 12 décembre 1515; MC/ET/VIII/13
      Targie, Pierrette; Gentilz, Robert; agriculteur
    - Rachat d'une rente par Etienne HERVY, et sa femme Jeanne (au dos d'un acte du 31 décembre 1515)., 13 décembre 1515; MC/ET/VIII/13
      Hervy, Etienne; Hervy, Jeanne
    - Déclaration d'héritage concernant François Plenart, de Chatou., 15 décembre 1515; MC/ET/VIII/13
      déclaration; Chatou (Yvelines); Plenart, François
    - Transport de rente concernant Guillaume MARNE, procureur au Châtelet de Paris., 15 décembre 1515; MC/ET/VIII/13
      transport de droits; Marne, Guillaume; procureur de justice (Ancien Régime)
    - Achat de rente à François PLOUART, laboureur à Chatou, par Guillaume ARROGER, couvreur., 15 décembre 1515; MC/ET/VIII/13
      acte de vente; Chatou (Yvelines); Arroger, Guillaume; Plouart, François; agriculteur; couvreur
    - Bail à rente au profit de Guillaume ALLAIRE, procureur au Châtelet, par Marguerite NICOLAS, fille de feu Jacques NICOLAS, échevin de Paris, veuve de Philibert MENART, bourgeois de Paris., 15 décembre 1515; MC/ET/VIII/13
      bail; Nicolas, Marguerite; Nicolas, Jacques; Menart, Philibert; Allaire, Guillaume; procureur de justice (Ancien Régime); élu local
    - Assignation à Philippe LEGENDRE, marchand drapier, d'un loyer dû par Christophe GRANTJEHAN, maréchal ferrant, par Michel BELOT, marchand pelletier., 16 décembre 1515; MC/ET/VIII/13
      Belot, Michel; Legendre, Philippe; Grantjehan, Christophe; négociant; maréchal-ferrant; fourreur
    - Loyer dû par Christophe GRANTJEMAN, maréchal ferrant, assigné à Philippe LEGENDRE, marchand drapier, par Michel BELOT, marchand pelletier., 16 décembre 1515; MC/ET/VIII/13
      bail; Legendre, Philippe; Grantjeman, Christophe; Belot, Michel; maréchal-ferrant; négociant; fourreur
    - Loyer dû par Christophe GRANT-JEAN, maréchal-ferrant, assigné à Philippe LEGENDRE, marchand drapier, par Michel BELOT, marchand pelletier., 16 décembre 1515; MC/ET/VIII/13
      bail; Grant-Jean, Christophe; Legendre, Philippe; Belot, Michel; maréchal-ferrant; négociant; fourreur
    - Bail à rente au profit de Pierre BARBOTIN, marchand bonnetier, par René RAGNIER, prêtre à Saint-Denis., 17 décembre 1515; MC/ET/VIII/13
      bail; Saint-Denis (Seine-Saint-Denis); Barbotin, Pierre; Ragnier, René; fabricant d'accessoires vestimentaires; prêtre
    - Bail à rente concernant M. RAGNIER, prêtre demeurant à Saint-Denis., 17 décembre 1515; MC/ET/VIII/13
      bail; Saint-Denis (Seine-Saint-Denis); Ragnier (M.); prêtre
    - Maison de la rue du Temple, chargée de rente envers le collège Fortet (mention)., 30 décembre 1515; MC/ET/VIII/13
      compte; Fortet (collège de); Temple (rue du)
    - Vente d'une rente constituée sur partie d'une maison sise rue du Temple, et sur des vignes sises à Montmartre, à Jean PATURE., 30 décembre 1515; MC/ET/VIII/13
      acte de vente; Temple (rue du); Montmartre (ancienne commune); Pature, Jean
    - Jean Plansson, se porte garant du complet paiement de la composition due par Jean Monsigot, maître maçon, son beau-frère., 31 décembre 1515 - 1515; MC/ET/VIII/13
      Plansson, Jean; Monsigot, Jean; maçon
    - LE BLONT (Henry) + barbier § Composition payée pour l'assassinat de Henry LE BLONT, 31 décembre 1515; MC/ET/VIII/13
      Fichier dit 'général' XVIIe-XVIIIe siècles, par le personnel du Minutier, 1954-1999 ( fichier papier entièrement dématérialisé; voir contexte dans le Plan d’orientation général - Notaires de Paris, guides thématiques du Minutier).
      Date de révision: 2011-2012
      Date de création de la notice: 2010
      Le Blont, Henry
    - Vente d'une rente sur 2 maisons sises à Saint-Denis, en la rue de l'Estrée, par Jean POTAIGNE, menuisier à La Ferté-Milon., 31 décembre 1515 - 1515; MC/ET/VIII/13
      acte de vente; Saint-Denis (Seine-Saint-Denis); La Ferté-Milon (Aisne); Potaigne, Jean; menuisier
    - BARBIER LE BLONT (Henry) § Composition, 31 décembre 1515; MC/ET/VIII/13
      Le Blont, Henri
    - Vente d'une rente sur deux maisons, sises à Saint-Denis, à Gervais DES RONVEAULX, sergent à cheval au Châtelet de Paris., 31 décembre 1515 - 1515; MC/ET/VIII/13
      acte de vente; Saint-Denis (Seine-Saint-Denis); Desronveaulx, Gervais; auxiliaire de justice
    - Rente vendue à Maître Adam DONTAN, par Jean LESSAULT et Marion BRUYANT, sa femme, puis léguée par lui à l'église et maladrerie de Saint-Lazare. (Mention), 31 décembre 1515 - 1515; MC/ET/VIII/13
      constitution de rente; Saint-Lazare (église); Dontan, Adam; Lessault, Jean; Bruyant, Marion
    - Composition faite avec Pierre LE BLONT, à cause de l'assassinat d'Henry LE BLONT, fils du précédent, par Jean MONSIGOT, huilier et chandelier à Saint-Germain-en-Laye, prisonnier au Châtelet., 31 décembre 1515 - 1515; MC/ET/VIII/13
      Saint-Germain-en-Laye (Yvelines); Châtelet; Monsigot, Jean; Le Blont, Pierre; Le Blont, Henri; cirier
    - Nicolas PETIT, complice de Jean MONSIGOT dans l'assassinat d'Henry LE BLONT, exclu de la composition faite par le père d'Henry LE BLONT avec Jean MONSIGOT., 31 décembre 1515 - 1515; MC/ET/VIII/13
      Petit, Nicolas; Monsigot, Jean; Le Blont, Henri
    - Composition faite avec Jean MONSIGOT, meurtrier d'Henry LEBLONT, par Pierre LEBLONT, sergent royal, demeurant à Poissy, père et héritier de feu Henry LEBLONT., 31 décembre 1515 - 1515; MC/ET/VIII/13
      Poissy (Yvelines); Leblont, Pierre; Monsigot, Jean; Leblont, Henri
    - Bail à rente fait par Jean POTAIGNE à Nicolas BENARD (mention)., 31 décembre 1515 - 1515; MC/ET/VIII/13
      bail; Benard, Nicolas; Potaigne, Jean
    - Rente sur deux maisons à Saint-Denis appartenant aux hoirs de feu Jean de CHEVREL (mention)., 31 décembre 1515 - 1515; MC/ET/VIII/13